# 递延收益确认递延所得税资产

提问人：苹果宝贝 007 时间：2016-02-21 16:22:42
还请解答下，谢谢

回答人：chenyiwei
除了政府补助属于应税收入（收到时直接全部计入当期应纳税所得额，后期结转营业外收入时做纳税调减）的情况以外，作为免税收入和不征税收入的政府补助相关的递延收益在初始确认时均不会确认递延所得税资产。